# 商誉的确认

提问人：bysanzh 时间：2019-06-23 23:57:27
请教陈版：A 公司原对B 公司的持投比例为 0 ，B 公司所有者权益为 200万元，后来 A 公司对 B 公司增资 826 万元（其中 300 万元计入资本公积），占股 70%，此时 B 公司的所有权益为 1026 万；请问在合并财务报表的时候，A 公司的长期股权投资 826 万元与在子公司所有者权益中享有的份额 1026 万元的70%=718.2 万元的差额 107.8 万元，在合并报表上确认为商誉吗，谢谢陈版！

回答人：chenyiwei
请注意核实以下问题：
1 、A 持股 70%是否取得对 B 的控制权；A、B 此前是否存在关联方关系，是否处于同一控制下；
2 、“在子公司所有者权益中享有的份额 1026 万元的70%=718.2 万元”是B 的账面净资产份额还是可辨认净资产公允价值份额，是否已经充分识别和计量了 B公司的可辨认无形资产。

提问人：bysanzh 时间：2019-06-24 13:49:04
陈版您好，感谢您的回复，
1 、A持股70% 取得控制权，此前 A和 B不存在关联方关系，属于非同一控制
2 、“在子公司所有者权益中享有的份额 1026 万元的70%=718.2 万元”是B 的账面净资产的份额，A对 B增资的时候没有对 B公司进行评估，B公司没有无形资产

回答人：chenyiwei
建议评估确定子公司的购买日可辨认净资产公允价值，以合理计算商誉。不能将收购价款与净资产账面价值之间的差额简单认定为商誉。

提问人：bysanzh 时间：2019-06-24 23:31:31
请教陈版，
如果 200 万是B公司购买日的可辨认净资产的公允价值，那合并报表中的商誉数额应该怎么算呢，是 826-102670%，还是1026-102670%，如果评估确定的购买日可辨认净资产的公允价值是 300 万元（其中 100万元是评估增值），商誉怎么算呢
谢谢陈版

回答人：chenyiwei
商誉 =826-1026*70%。